【裁判字號】    98,審訴,85
【裁判日期】    980805
【裁判案由】    違反毒品危害防制條例
【裁判全文】
臺灣新竹地方法院刑事宣示判決筆錄     98年度審訴字第85號
                                     98年度審訴字第124號
公  訴  人  臺灣新竹地方法院檢察署檢察官
被      告  乙○○
指定辯護人  本院公設辯護人甲○○
上列被告因違反毒品危害防制條例案件，經檢察官提起公訴（98
年度撤緩偵字第32號、98年度毒偵字第152號），檢察官聲請改
依協商程序而為判決，本院於中華民國98年8月5日下午4時在本
院刑事第八法庭宣示判決，出席職員如下：
                        法  官  魏瑞紅
法官起立朗讀判決主文、犯罪事實要旨、處罰條文、附記事項及
告以上訴限制、期間並提出上訴狀之法院，且諭知記載其內容：
一、主  文
乙○○施用第一級毒品，累犯，處有期徒刑捌月，扣案之海洛因
壹包（淨重零點玖壹公克），沒收銷燬之，注射針筒壹支，沒收
之；又施用第一級毒品，累犯，處有期徒刑捌月，扣案之海洛因
壹包（淨重零點肆柒公克），沒收銷燬之，注射針筒、塑膠挖杓
各壹支，均沒收之；又施用第二級毒品，累犯，處有期徒刑陸月
；又施用第一級毒品，累犯，處有期徒刑捌月，扣案之海洛因壹
包（驗後餘重零點零捌壹零公克），沒收銷燬之，注射器壹支、
生理食鹽水壹瓶，均沒收之；又施用第二級毒品，累犯，處有期
徒刑陸月。應執行有期徒刑貳年伍月，扣案之海洛因包（分別
淨重零點玖壹公克、零點肆柒公克、驗後餘重零點零捌壹零公克
），均沒收銷燬之，注射針筒貳支、注射器壹支、塑膠挖杓壹支
、生理食鹽水壹瓶，均沒收之。
二、犯罪事實要旨：
（一）乙○○前曾於民國93年間因加重竊盜案件，經本院以94年
      度易字第564號判決判處有期徒刑11月確定；復於94年間
      因2犯連續施用一級毒品案件，經臺灣高雄地方法院以94
      年度訴字第4334號判決判處有期徒刑8月確定；再於同年
      間因3犯連續施用二級毒品案件，經本院以95年度訴字第
      27號判決判處有期徒刑5月確定，上開有期徒刑11月、8月
      、5月，嗣經臺灣高雄地方法院以96年度聲減字第1701號
      裁定減為有期徒刑5月15日、4月、2月15日，並定應執行
      刑為有期徒刑11月確定，於96年07月16日徒刑執行完畢出
      監。
（二）乙○○曾於88年間因初犯施用毒品案件，經臺灣臺南地方
      法院以88年度毒聲字第2859號裁定送勒戒處所觀察、勒戒
      ，因認有繼續施用毒品之傾向，復經同院以89年度毒聲字
      第913 號裁定送戒治處所施以強制戒治，嗣因評定戒治成
      效合格，再經同院以89年度毒聲字第2593號裁定停止其處
      分，於89年10月03日出所並付保護管束，因保護管束期滿
      ，復經臺灣臺南地方法院檢察署檢察官以90年度戒毒偵字
      第214 號為不起訴處分確定。
（三）詎其仍不知戒斷毒癮，分別於下述時、地有施用毒品之行
      為：
      (1)基於施用第一級毒品海洛因之犯意，於97年1月22日11
      時許、同年月31日上午某時許，在新竹縣竹東鎮○○路44
      8 號住處，以將海洛因摻水置放注射針筒注射血管之方式
      ，施用第一級毒品海洛因2 次；另基於施用第二級毒品安
      非他命之犯意，於97年1 月31日18時20分許採尿回溯96小
      時內之某時許，在某一處所，施用第二級毒品安非他命1
      次。先後於97年1 月22日20時20分許，在新竹市○○街12
      0 號前、同年月31日下午4 時40分許，在新竹縣竹東鎮○
      ○街13巷26號前為警查獲，並分別扣得第一級毒品海洛因
      1 包（毛重1.13公克、淨重0.91公克）、注射針筒1 支；
      海洛因1 包（毛重0.66公克、淨重0.47公克）、注射針筒
      及塑膠挖杓各1 支，經其同意配合調查並採尿送驗後，查
      知上情。
      (2)基於施用第一級毒品海洛因之犯意，於98年1月15日20
      時許，在新竹縣竹東鎮○○街13巷26號住處，以將海洛因
      摻水置放注射針筒注射血管之方式，施用第一級毒品海洛
      因1次；另基於施用第二級毒品安非他命之犯意，於98年
      1月17日8時20分許採尿回溯96小時內之某時許，在某一處
      所，施用第二級毒品安非他命1次。嗣於98年1月16日10時
      5分許，在新竹縣竹東鎮○○路○段876號全國加油站廁所
      內為警查獲，並扣得第一級毒品海洛因1包（毛重0.3 公
      克、驗後餘重0.0810公克）、注射器1支、生理食鹽水1瓶
      ，經其同意配合調查並採尿送驗後，查知上情。
三、處罰條文：
    毒品危害防制條例第10條第1 項、第2項、第18條第1項前段
    ，刑法第38條第1項第2款、第47條第1項、第51條第5款。
四、協商判決除有刑事訴訟法第455條之4第1項第1款於本訊問程
    序終結前，被告撤銷協商合意或檢察官撤回協商聲請者；第
    2款被告協商之意思非出於自由意志者；第4款被告所犯之罪
    非第455條之2第1項所定得以聲請協商判決者；第6款被告有
    其他較重之裁判上一罪之犯罪事實者；第7款法院認應諭知
    免刑或免訴、不受理者情形之一，及違反同條第2項「法院
    應於協商合意範圍內為判決；法院為協商判決所科之刑，以
    宣告緩刑或2年以下有期徒刑、拘役或罰金為限」之規定者
    外，檢察官與被告、辯護人均不得上訴。
五、如有前項得上訴之情形，得自收受宣示判決筆錄送達之日起
    10日內，向本院提出上訴書狀，上訴於第二審法院。
中    華    民    國    98    年    8     月    5     日
                        刑事第九庭書記官  吳月華
                                  法  官  魏瑞紅
以上筆錄正本係照原本作成。
中    華    民    國    98    年    8     月    5     日
                                  書記官  吳月華
附錄論罪科刑法條：
毒品危害防制條例第10條
施用第一級毒品者，處 6 月以上 5 年以下有期徒刑。
施用第二級毒品者，處 3 年以下有期徒刑。


司法院資訊處製作；財團法人民間司法改革基金會備份。
